【裁判字號】    97,交聲,2005
【裁判日期】    971016
【裁判案由】    交管條例聲異
【裁判全文】
臺灣板橋地方法院交通事件裁定        97年度交聲字第2005號
原處分機關  交通部公路總局臺北區監理所板橋監理站
異  議  人
即受處分人  甲○○
上列受處分人因違反道路交通管理處罰條例案件，對於交通部公
路總局臺北區監理所板橋監理站於民國97年7 月24日所為之板監
裁字第裁41-DB0000000號裁決處分，聲明異議，本院裁定如下：
    主  文
異議駁回。
    理  由
一、原處分意旨略以：異議人即受處分人甲○○於民國97年6 月
    16日11時3 分許，騎乘車牌號碼HU6-622 號重型機車，行經
    桃園縣萬壽路1 段與中正路口（南下直行）處，因駕車行經
    有燈光號誌管制之交岔路口，有闖紅燈之違規，經桃園縣政
    府警察局龜山分局（下簡稱原舉發機關）執勤警員當場攔停
    ，並依違反道路交通管理處罰條例第53條第1 項之規定，以
    桃警局交字第DB0000000 號舉發違反道路交通管理事件通知
    單（下簡稱舉發通知單）予以舉發，嗣經交通部公路總局臺
    北區監理所板橋監理站（下簡稱原處分機關）於97年7 月24
    日以板監裁字第裁41-DB0000000號違反道路交通管理事件裁
    決書（下簡稱裁決書）裁處罰鍰新臺幣（下同）1,800 元，
    另依同條例第63條第1 項第3 款（裁決書漏載「第1 項第3
    款」，應予補充）記違規點數3 點。
二、異議意旨略以：異議人於遭舉發時，早已通過該路口，舉發
    之警員待另一方向路口號誌轉換為綠燈時，始向異議人駛來
    ，並攔停異議人闖紅燈違規，異議人當時已在路邊觀看東西
    ，只是異議人在機車上未離開，異議人並未違規，爰為此聲
    明異議云云。
三、按汽車駕駛人，行經有燈光號誌管制之交岔路口闖紅燈者，
    處1,800 元以上5,400 元以下罰鍰，道路交通管理處罰條例
    第53條第1 項定有明文。又汽車駕駛人有同條例第53條之情
    形者，記違規點數3 點，同條例第63條第1 項第3 款亦有明
    文。
四、經查：
(一)、本件異議人即受處分人甲○○於97年6 月16日11時3 分許，
    騎乘車牌號碼HU6-622 號重型機車，行經桃園縣萬壽路1段
    與中正路口（南下直行）處，因駕車行經有燈光號誌管制之
    交岔路口，有闖紅燈之違規，經原舉發機關執勤警員當場攔
    停，依違反道路交通管理處罰條例第53條第1 項之規定，以
    桃警局交字第DB0000000 號舉發通知單予以舉發，異議人收
    到舉發通知單後不服舉發，向原處分機關陳述意見，原處分
    機關函請原舉發機關調查結果，仍認異議人騎乘HU6-622 號
    重型機車行經桃園縣萬壽路1 段與中正路口時，號誌已顯示
    為紅燈，舉發之警員當時正執行巡邏勤務，見異議人確有騎
    乘上開車輛闖紅燈之違規行為，原處分機關遂據此於97年7
    月24日以板監裁字第裁41-DB0000000號裁決書裁處罰鍰1,80
    0 元，並依同條例第63條第1 項第3 款記違規點數3 點等情
    ，有前揭舉發通知單影本、交通部公路總局臺北區監理所交
    通違規案件陳述書影本、桃園縣政府警察局龜山分局97年7
    月16日山警分交字第0975025615號書函、裁決書影本各1 紙
    等在卷可稽。
(二)、按交通警員製單舉發違反道路交通管理處罰條例所列之違規
    事實，本質上為行政處分，係公務員基於職務上權力，依法
    就特定之具體事件所為具有公法上效果之單方行政行為，基
    於公務員為公法上行為具有公信力之原則，該行政處分當可
    被推定為真正。反之，若謂公務員一切行政行為均須預留證
    據以證其實，則國家行政勢必窒礙難行，據此，刑事訴訟法
    就犯罪證據有關之規定中與屬行政秩序罰之交通違規裁罰本
    質不合之部分，自不在準用之列。本案舉發之警員胡瑞宗與
    異議人素不相識，自無仇怨，要無刻意扭曲事實取締異議人
    之理，本院經查亦無任何證據可證其有何捏造事實違法取締
    之不法情事，而異議人亦未就執勤警員之舉發有誤提出可信
    證據以供調查，因此本院認警員本於維護交通秩序、安全職
    責所為之取締，應屬合法、正確之舉發，異議人事後空言否
    認前開違規行為，所辯尚無足採。至異議人另辯稱：伊在遭
    舉發當時，已在路邊看東西，只是人尚在機車上未離開云云
    ，然查，異議人當時是否已於路邊停車，及是否仍騎乘於上
    開機車上，均與本案異議人是否有闖紅燈之違規行為無涉，
    異議人上開所辯，容有誤會。
五、綜上，本件異議人甲○○有騎乘上開普通重型機車行經上揭
    有燈光號誌管制之交岔路口闖紅燈之違規行為，應堪認定，
    原處分機關爰引道路交通管理處罰條例第53條第1 項之規定
    裁處罰鍰1,800 元，並依同法第63條第1 項第3 款之規定，
    記違規點數3 點，依法並無不合，異議人聲明異議意旨，指
    摘原處分不當，為無理由，應予駁回。
據上論斷，依道路交通案件處理辦法第19條，裁定如主文。
中    華    民    國    97    年    10    月    16    日
                    交通法庭    法  官  曾正耀
以上正本證明與原本無異
如不服本裁定應於送達後5 日內向本院提出抗告狀
                                書記官  田世杰
中    華    民    國    97    年    10    月    16    日


司法院資訊處製作；財團法人民間司法改革基金會備份。
